# 中外合作企业回收问题

提问人：小四王子 时间：2019-03-24 18:39:08
陈老师你好，
请教您个问题，中外合作企业即将到期，现在在操作资本回收问题。该公司注册资本为 1000 万 ，当时中方出 600 万 ，外方以同样的美元，按照当时的汇率折算为 400 万元。现在同比例资本回收，当时外管局只允许外方按照当时投资的外币金额进行回收。双方按照的同比例回收资本，现在外方已经收回当时的外币数。但是由于出资时和现在的汇率，导致实收资本剩下余额，请问这部分怎么解决。目前由于外管局只允许外方收回当时的外币数，导致中方至今尚未完全收回当时投资的金额。请问该怎么操作。实收资本的剩余余额可以转到资本公积吗？有具体的文件指引吗？

回答人：chenyiwei
外方实际收回的外币按当前汇率折算为 RMB 的金额与账面上外方的实收资本（RMB）的差额，调整资本公积。如果后续不再对外方有其他分配、支付义务，则剩余净资产全部归中方合作者。
外商投资企业清算的财务管理，可参考《关于外商投资企业清算期财政财务管理有关规定的通知》（（ 95 ）财工字第 222 号）、《财政部关于加强和改进外商投资企业提缴使用涉及中方职工权益资金管理的通知》（财外字〔 1999 〕735 号）等。

提问人：小四王子 时间：2019-03-26 16:55:38
老师，注册资本是 RMB 会对这个有影响吗？ RMB

回答人：chenyiwei
基本原理还是一样的。